# 请教陈版：合并账务过程中不明待摊费用如何处理

提问人：nenhui 时间：2022-04-29 06:33:19
公司合并另一个公司账务过程，有一笔长期待摊费用，由于历史原因，时间长，原账务处理混乱，资料缺失，不知道具体内容是什么？但是上级要求全额并账，能否全额计提资产减值准备？

回答人：chenyiwei
这种情况下对无法核实其成因和实际受益状况，且预计可收回金额为零的长期待摊费用，可以将其直接转销或计提减值准备处理，但这并不能取代或减轻管理层对其具体背景核实的责任。仍建议对此需做必要的核实工作。